【裁判字號】    97,易,279
【裁判日期】    970814
【裁判案由】    竊盜等
【裁判全文】
臺灣雲林地方法院刑事判決               97年度易字第279號
公  訴  人  臺灣雲林地方法院檢察署檢察官
被      告  甲○○
            癸○○
                      號
                    （另案於臺灣雲林第二監獄執行中）
上列被告等因竊盜等案件，經檢察官提起公訴（96年度偵字第57
73號），本院判決如下：
    主  文
甲○○共同犯攜帶兇器竊盜，累犯，處有期徒刑拾月，減為有期
徒刑伍月。又共同犯攜帶兇器竊盜，累犯，處有期徒刑拾月，減
為有期徒刑伍月。又共同犯攜帶兇器竊盜，累犯，處有期徒刑拾
月，減為有期徒刑伍月。又共同犯攜帶兇器竊盜，累犯，處有期
徒刑拾月，減為有期徒刑伍月。又犯竊盜罪，累犯，處有期徒刑
陸月，減為有期徒刑參月。又共同犯攜帶兇器竊盜，累犯，處有
期徒刑拾月，減為有期徒刑伍月。又共同犯攜帶兇器竊盜，累犯
，處有期徒刑拾月，減為有期徒刑伍月。又共同犯攜帶兇器竊盜
，累犯，處有期徒刑拾月。應執行有期徒刑參年肆月。
癸○○共同犯攜帶兇器竊盜，處有期徒刑陸月，減為有期徒刑參
月。又共同犯攜帶兇器竊盜，處有期徒刑陸月，減為有期徒刑參
月。又共同犯攜帶兇器竊盜，處有期徒刑陸月，減為有期徒刑參
月。又共同犯攜帶兇器竊盜，處有期徒刑陸月，減為有期徒刑參
月。又犯搬運贓物罪，處有期徒刑肆月，減為有期徒刑貳月。又
犯竊盜罪，處有期徒刑肆月，減為有期徒刑貳月。又共同犯攜帶
兇器竊盜，處有期徒刑陸月，減為有期徒刑參月。又共同犯攜帶
兇器竊盜，處有期徒刑陸月，減為有期徒刑參月。又共同犯攜帶
兇器竊盜，處有期徒刑陸月。應執行有期徒刑貳年貳月。
    犯  罪  事  實
一、甲○○前因犯竊盜案件，經本院斗六簡易庭以93年度六簡字
    第188 號判處有期徒刑6 月確定，於民國94年12月27日執行
    完畢。竟仍與癸○○為下列行為：
（一）96年1 月初某日，甲○○與癸○○共同基於意圖為自己不
      法所有之犯意聯絡，在雲林縣古坑鄉埔頂橋右側農路旁柳
      丁園，持路旁撿拾客觀上足供兇器使用之剪刀1 把，共同
      竊取己○○所有白鐵製水塔1 具，得手後共同攜至雲林縣
      斗六市榴中不詳之資源回收場，以新臺幣（下同）1,000
      元之價格販賣後，平分所得。
（二）96年1 月底某日，甲○○與癸○○又另行起意，共同基於
      意圖為自己不法所有之犯意聯絡，再至上開柳丁園，以同
      一方式，又竊取己○○所有白鐵製水塔1 具，得手後復共
      同攜至雲林縣斗六市榴中不詳之資源回收場，以1,200 元
      之價格販賣後，平分所得。
（三）96年2 初底某日，甲○○與癸○○又另行起意，共同基於
      意圖為自己不法所有之犯意聯絡，再至上開柳丁園，以同
      一方式，又竊取己○○所有白鐵製水塔1 具，得手後復共
      同攜至雲林縣斗六市榴中不詳之資源回收場，以800 餘元
      之價格販賣後，平分所得。
（四）96年2 月底某日，甲○○與癸○○又另行起意，共同基於
      意圖為自己不法所有之犯意聯絡，至雲林縣古坑鄉崁頂山
      坡地柳丁園內，以同一方式，竊取丙○○所有白鐵製水塔
      1 具，得手後復共同攜至雲林縣斗六市榴中不詳之資源回
      收場，以1,300 餘元之價格販賣後，平分所得。
（五）96年3 月初某日，甲○○意圖為自己不法所有，在雲林縣
      古坑鄉○○村○○路1 之9 號處，以不詳方式，竊取庚○○所有之噴農藥桶2 個，得手後並以電話通知癸○○協助
      搬運變賣。癸○○明知上開噴農藥桶2 個係甲○○竊得之
      贓物，竟仍基於搬運贓物之犯意，2 人共同將噴農藥桶2
      個運至附近溪底處敲扁後，再共同攜至雲林縣斗六市榴中
      不詳之資源回收場變賣。
（六）96年3 月初某日，癸○○意圖為自己不法所有，在雲林縣
      古坑鄉劍湖山停車場附近，以徒手方式，竊取戊○○所有
      之白鐵製欄杆4 支，得手後攜至雲林縣斗六市榴中不詳之
      資源回收場，以800餘元之價格變賣。
（七）96年3 月中旬某日，甲○○與癸○○又另行起意，共同基
      於意圖為自己不法所有之犯意聯絡，至雲林縣古坑鄉○○
      村○○路○路旁工寮，持上開路旁撿拾客觀上足供兇器使
      用之剪刀1 把，共同竊取丁○所有白鐵製水塔1 具，得手
      後復共同攜至雲林縣斗六市榴中不詳之資源回收場，以90
      0 餘元之價格販賣後，平分所得。
（八）96年4 月初某日，甲○○與癸○○又另行起意，共同基於
      意圖為自己不法所有之犯意聯絡，至雲林縣古坑鄉永光村
      往劍湖山中寮- 嘉民線108-109 內農地，持上開路旁撿拾
      客觀上足供兇器使用之剪刀1 把，共同竊取辛○○所有白
      鐵製水塔1 具，得手後復共同攜至雲林縣斗六市榴中不詳
      之資源回收場，以1,000餘元之價格販賣後，平分所得。
（九）96年4 月底某日夜間，甲○○與癸○○又另行起意，共同
      基於意圖為自己不法所有之犯意聯絡，至雲林縣古坑鄉○○村○○路武祥新城農路旁柳丁園，持上開路旁撿拾客觀
      上足供兇器使用之剪刀1 把，共同竊取壬○○所有白鐵製
      水塔1 具，得手後共同藏置在附近草叢中，預備隔日再行
      運載前往販賣，惟癸○○於翌日清晨前往藏放地點察看，
      該白鐵製水塔已無蹤影。
二、嗣於96年9 月8 日，癸○○於尚未有偵查權之機關或公務員
    發覺其所為上開犯罪前，向雲林縣警察局斗南分局自首並接
    受裁判，員警始循線查獲甲○○。
三、案經雲林縣警察局斗南分局報告臺灣雲林地方法院檢察署檢
    察官偵查起訴。
    理  由
一、訊據被告癸○○坦承上開所有竊盜及搬運贓物之犯行，被告
    甲○○則矢口否認犯有前述竊盜案件，並辯稱：沒有與癸○○共同竊盜，也沒有自己去偷東西再找癸○○搬運云云，然
    查：
（一）己○○確實曾於96年1 月初、1 月底、2 月初，在雲林縣
      古坑鄉埔頂橋右側農路柳丁園，各失竊1 具白鐵水塔；丙○○於96年2 月底，在雲林縣古坑鄉崁頂山坡柳丁園失竊
      1 具白鐵水塔；庚○○在96年3 月初，在雲林縣古坑鄉○○村○○路1 之9 號舊房寮失竊噴農藥桶2 個；戊○○於
      96年3 月初，在雲林縣劍湖山停車場附近失竊白鐵欄杆4
      支；丁○於96年3 月中旬，在雲林縣古坑鄉○○村○○路
      ○路旁工寮失竊白鐵水塔1 個：辛○○於96年4 月初，在
      雲林縣古坑鄉永光村往劍湖山中寮- 嘉民線108-109 內農
      地，失竊白鐵水塔1 具；壬○○於96年4 月底，在雲林縣
      古坑鄉○○村○○路武祥新城農路旁柳丁園，失竊白鐵水
      塔1 具等事實，業據被害人己○○、丙○○、庚○○、戊○○、丁○、辛○○、壬○○等人於警訊中陳述明確，並
      有員警帶同癸○○至各現場指認之相片附卷可稽，則被害
      人上開失竊財物之事實，應可認定。
（二）而癸○○於本院審理中，就各次犯行證稱：
  １、警卷第33頁相片所示地點，即為96年1 月初行竊白鐵水塔
      之地點，警卷第31頁、第32頁則是同一地點，都是96 年1
      月底及2 月初行竊白鐵水塔處，該處放有大、小各1 具水
      塔，1 月底先偷大的水塔，約17或18公斤重、105 公分高
      ，2 月初偷小的水塔約70公分高，大的賣1,200 元，小的
      賣了800 元。兩處相隔約1 公里，3 次都是在該日中午時
      ，2 人各騎1 部機車前往竊取，並將水塔用撿來的剪刀剪
      成3 塊或2 塊，之後再用繩子綁著，放在肥料袋子裡面拿
      去賣。
  ２、雲林縣古坑鄉崁頂山坡地柳丁園處，距離警卷第31頁、第
      32頁之柳丁園約2 、3 公里。2 人也是各騎1 部機車前往
      ，到達後，先將水塔搬運至路旁，再用剪刀撿成3 塊，也
      是放在肥料袋裡拿出去賣。
  ３、96年3 月初某日，甲○○以0000000000號行動電話撥打他
      使用的0000000000號電話，叫他過去幫忙載東西，2 人約
      在甲○○家門口，後來他騎機車過去，甲○○就帶他到巷
      子內約500 公尺的藏置東西處，農藥桶有2 個，各約53公
      分高，2 人將農藥桶用肥料袋裝載後，先運到靠近墳墓旁
      的溪底，將農藥桶敲扁，再運到斗六去賣。
  ４、到雲林縣古坑鄉○○村○○路旁工寮也是偷白鐵水塔，當
      次也是2 人各騎1 部機車，該水塔約17或18公斤重，也是
      用剪刀剪成3 片後，2 人一起拿到斗六市榴中不詳資源回
      收場去賣。
  ５、雲林縣古坑鄉永光村往劍湖山中寮- 嘉民線108-109 內農
      地偷的也是白鐵水塔，差不多19公斤，這個水塔比較薄，
      也是用剪刀剪成3 片，2 人再一起拿到斗六去賣。
  ６、在雲林縣古坑鄉○○村○○路武祥新城農路旁柳丁園，也
      是偷白鐵水塔，但是不知道重量，因為偷到之後，2 人合
      力將約120 公分高的水塔搬到附近的草叢內剪開，又因當
      時已經是晚上11點多，所以想隔天再來載，後來翌日凌晨
      5 點多，他過去看已經不見了，他認為應該是甲○○搬走
      了。
（三）再被害人己○○、丙○○、庚○○、戊○○、丁○、壬○○於警訊中亦均表示，失竊物品時都沒有報案，是癸○○
      自首後，經員警帶同到現場指認，才向警方表示確實曾經
      失竊物品，而辛○○雖有報案，但員警亦尚未查得涉嫌竊
      盜者為何人，顯然如非癸○○自首犯罪，員警尚未能查知
      己○○、丙○○、庚○○、戊○○、丁○、壬○○等人之
      財物遭人行竊。又癸○○於本件自首犯8 件竊盜案件，其
      中7 件指稱與被告甲○○共犯，另有1 件係獨自犯罪，如
      果被告僅係對於甲○○不滿，則其只須自首7 件與甲○○
      共犯部分即可，實無庸就自己單獨所犯部分亦行自首。而
      其若有意攀誣甲○○，大可將全部案件均推稱與甲○○共
      犯，足認被告癸○○並未刻意栽贓誣陷，而企圖將所有案
      件均攀誣於甲○○。而甲○○與癸○○之間沒有任何糾紛
      或仇恨，此為癸○○陳述甚明，被告甲○○對此亦不否認
      ，是以癸○○實無故意誣陷甲○○之動機或必要。因此，
      本院認為癸○○所述上開竊盜經過，非但過程翔實無瑕疵
      ，且與事實相符，應堪採信，被告2 人犯行，應可認定。
二、被告甲○○與癸○○用以行竊之剪刀，據癸○○陳稱，長約
    30公分，用來剪斷白鐵水塔所用，則依其材質與尺寸，客觀
    上對於人之生命、身體已足夠成威脅。是核被告2 人所為，
    犯罪事實欄一之（一）、（二）、（三）、（四）、（七）
    、（八）、（九）部分，均係犯刑法第321 條第1 項第3 款
    之攜帶兇器竊盜罪；另被告甲○○所為犯罪事實欄一之（五
    ）、被告癸○○所為犯罪事實欄一之（六）部分，均係犯刑
    法第320 條第1 項之普通竊盜罪；又被告癸○○所為犯罪事
    實欄一之（五）部分，係犯刑法第349 條第2 項之搬運贓物
    罪。被告甲○○、癸○○就上開犯罪事實欄一之（一）、（
    二）、（三）、（四）、（七）、（八）、（九）部分，有
    犯意聯絡及行為分擔，均為共同正犯。又被告2 人所犯上開
    犯行，時間不同、地點不一，均應分論併罰。另被告癸○○
    於有偵查權之機關或公務員發覺上開犯罪前，向員警自首並
    接受裁判，此有雲林縣警察局斗南分局職務報告1 份附卷可
    ，爰均依刑法第62條前段規定減輕其刑。再被告甲○○前因
    犯竊盜案件，經本院斗六簡易庭以93年度六簡字第188 號判
    處有期徒刑6 月確定，於94年12月27日執行完畢，此有臺灣
    高等法院被告前案紀錄表在卷可稽，其於受徒刑之執行完畢
    後，5 年以內故意再犯本件有期徒刑以上之罪，均為累犯，
    皆應依刑法第47條第1 項規定加重其刑。本院審酌被告2 人
    年輕力壯，竟不思以正途謀生，多次竊取他人財物，變賣所
    得雖然不多，但造成被害人經濟損失不小，且被告甲○○犯
    罪後否認犯行，犯後態度不佳，被告癸○○坦承所有犯罪，
    犯後態度尚屬良好等一切情狀，分別量處如主文所示之刑。
    再中華民國96年罪犯減刑條例業於96年7 月4 日公布，並自
    96年7 月16日施行，該條例第2 條明文規定：「犯罪在中華
    民國96年4 月24日以前者，除本條例另有規定外，依下列規
    定減刑：三、有期徒刑、拘役或罰金，減其刑期或金額二分
    之一」，則本件被告2 人所犯上揭犯罪事實欄一之（一）至
    （八）部分之犯罪時間，在96年4 月24日以前，自應依中華
    民國96年罪犯減刑條例第2 條第1 項第3 款規定，減其有期
    徒刑二分之一，並依該條例第7 條第2 項規定，諭知其宣告
    刑及減得之刑，並就全部犯行定其應執行之刑。末按被告甲○○與癸○○用以行竊之剪刀1 把，據癸○○表示，係於路
    旁所拾獲，上開工具未扣案，且無證據可資證明為被告2 人
    所有，爰不予宣告沒收，並此敘明。
三、應適用的法條：
（一）刑事訴訟法第299條第1項前段。
（二）刑法第320 條第1 項、第321 條第1 項第3 款、第349 條
      第2 項、第28條、第51條第5 款、第47條第1 項、第62條
      前段。
（三）刑法施行法第1條之1第1項、第2項前段。
（四）中華民國96年罪犯減刑條例第2 條第1 項第3 款、第7 條
      、第10條第1項、第11條。
本案經檢察官乙○○到庭執行職務
中    華    民    國    97    年    8     月    14    日
                  刑事第二庭    審判長法  官 劉 國 賓
                                      法  官 廖 淑 華
                                      法  官 王 素 珍
以上正本證明與原本無異。
如不服本判決，應於判決收受後10日內，向本院提出上訴狀（須
附繕本）。
                                      書記官 魏 輝 碩
中    華    民    國    97    年    8     月    18    日
中華民國刑法第320條第1項
（普通竊盜罪、竊佔罪）
意圖為自己或第三人不法之所有，而竊取他人之動產者，為竊盜
罪，處5 年以下有期徒刑、拘役或5 百元以下罰金。
意圖為自己或第三人不法之利益，而竊佔他人之不動產者，依前
項之規定處斷。
前二項之未遂犯罰之。
中華民國刑法第321條第1項第3款
（加重竊盜罪）
犯竊盜罪而有左列情形之一者，處六月以上五年以下有期徒刑：
一、於夜間侵入住宅或有人居住之建築物、船艦或隱匿其內而犯
    之者。
二、毀越門扇、牆垣或其他安全設備而犯之者。
三、攜帶兇器而犯之者。
四、結夥三人以上而犯之者。
五、乘火災、水災或其他災害之際而犯之者。
六、在車站或埠頭而犯之者。
前項之未遂犯罰之。
中華民國刑法第349條第2項
（普通贓物罪）
收受贓物者，處3 年以下有期徒刑、拘役或5 百元以下罰金。
搬運、寄藏、故買贓物或為牙保者，處5 年以下有期徒刑、拘役
或科或併科1 千元以下罰金。
因贓物變得之財物，以贓物論。


司法院資訊處製作；財團法人民間司法改革基金會備份。
